【裁判字號】    90,易,1040
【裁判日期】    900606
【裁判案由】    賭博
【裁判全文】
臺灣臺中地方法院刑事判決                          九十年度易字第一四號
    公  訴  人  臺灣臺中地方法院檢察署檢察官
    被      告  丑○○
                辰○○
                子○○
右列被告因賭博案件，經檢察官聲請簡易判決處刑（聲請案號：九十年度偵字第七一
三號），本院臺中簡易庭認不宜以簡易判決處刑，簽移本院刑事庭改依通常程序審理
並判決如左：
    主    文
丑○○、辰○○、子○○在公共場所賭博財物，丑○○、辰○○處罰金貳仟元，子○○處罰金參仟元，如易服勞役，均以參佰元折算壹日；均緩刑貳年。扣案之賭檯上之
賭資壹仟伍佰壹拾元、四色牌貳拾柒付，均沒收。
    事    實
一、戊○○（已另審結）係址設臺中縣太平市○○○街六十二號（起訴書誤載為五十
    八號）「新光里活動中心」老人會之會計，並負責管理該活動中心，詎其於民國
    （下同）八十九年十二月二十九日上午十時許起，至同日下午三時許止，竟意圖
    營利，提供上開屬公共場所之「新光里活動中心」，充當賭博場所，並以四色牌
    為賭具，供其本人與丑○○、辰○○、子○○及乙○○、卯○○、丙○○、丁○○、酉○○、庚○○、辛○○、己○○、癸○○、巳○○、甲○○、申○○、壬○○、午○○、寅○○、未○○（以上十六人，已另審結）等人，以四人為一組
    ，共分五組，其中戊○○、巳○○、癸○○及己○○等四人為一組；乙○○、卯
    ○○、丙○○、丁○○等四人為一組；酉○○、辛○○、陳春慶、丑○○等四人
    為一組；午○○、寅○○、未○○、子○○等四人為一組，該四組係每胡一把由
    胡牌之人向被胡者贏得賭資新台幣（下同）十元（如係自摸則贏三家，共三十元
    ），另甲○○、申○○、壬○○及辰○○等四人為一組，其等則係每胡一把由胡
    牌之人向被胡者收取五十元（如係自摸則向其他三家各收一百元）之方式賭博財
    物，而賭客贏錢時，則交付十元、二十元不等之現金投入鐵箱內，由戊○○收取
    後充當活動中心清潔費使用，以此方法抽頭圖利。嗣於同日下午三時二十分許，
    經警在上揭活動中心，當場查獲正在現場賭博之戊○○等二十人，並扣得鐵箱內
    之抽頭金四百五十元、賭檯上之賭資一千五百一十元（其中在賭桌上之賭資有七
    百元，惟起訴書誤認此七百元亦屬抽頭金，另在賭客手上之賭資有八百十一元）
    及四色牌二十七付（起訴書誤載為二十四付）等物。
二、案經臺中縣警察局霧峰分局報請臺灣臺中地方法院檢察署檢察官偵查後聲請以簡
    易判決處刑。
    理    由
一、右揭事實，業據被告丑○○、辰○○二人於本院審理時，及被告子○○於警訊中
    坦承不諱，經核其等所供與被告戊○○、乙○○、卯○○、丙○○、丁○○、酉
    ○○、庚○○、辛○○、己○○、癸○○、巳○○、甲○○、申○○、壬○○、
    午○○、寅○○、未○○等人於警訊及本院九十年四月二十五日審理中所供相符
    ，復有鐵箱內之抽頭金四百五十元、賭檯上之賭資一千五百一十元（含賭桌上之
    賭資七百元、賭客手上之賭資八百一十元）及四色牌二十七付等物扣案可證，事
    證明確，被告丑○○、辰○○、子○○等人犯行堪予認定。
二、核被告丑○○、辰○○、子○○等三人在上揭公共場所賭博財物，核其等所為，
    均係刑法第二百六十六條第一項前段普通賭博罪。爰審酌被告三人之犯罪動機、
    目的、手段、且從在場人數有二十人，惟扣得之抽頭金及賭資僅一千九百六十元
    乙情觀之，顯見其等僅係老年人一時圖消遣而罹此犯行，其等犯罪情節尚屬輕微
    、犯後坦承犯行等情，而分別量處如主文所示之刑，並諭知易服勞役之折算標準
    ，以資懲儆。又被告丑○○、辰○○、子○○前未曾受有期徒刑以上刑之宣告，
    有臺灣高等法院被告全國前案紀錄表三份在卷可參，其等因一時失慮，偶罹刑典
    ，且犯罪情節輕微，經此偵審科刑之教訓後，應知警惕而無再犯之虞，是本院認
    前開所宣告之刑，以暫不執行為適當，均予以宣告緩刑二年，以啟自新。扣案之
    賭檯上之賭資一千五百一十元（按其中八百一十元雖係從賭客手中所扣得，然因
    係賭客輸贏時拿在手中準備給付賭金所用之物，此業據被告林水山及辰○○供述
    明確，故客觀上該賭客手中之賭資，既係賭客在賭檯上持以給付賭金之用，客觀
    上自應認屬「在賭檯上之財物」，另抽頭金四百五十元部分，則業已於被告戊○○之判決中予以沒收，核予敘明）及四色牌二十七付等物，係當場查獲之賭博器
    具與在賭檯上之財物，應依刑法第二百六十六條第二項之規定宣告沒收。
三、被告子○○經合法傳喚無正當理由不到庭，本院認為係應科罰金之案件，爰不待
    其陳述逕行判決。
據上論斷，應依刑事訴訟法第四百五十二條、第二百九十九條第一項前段、第三百零
六條，刑法第二百六十六條第一項前段、第二項、刑法第四十二條第二項、第七十四
條第一款，罰金罰鍰提高標準條例第一條前段、第二條，判決如主文。
中      華      民      國      九十      年      六      月      六    日
                                          法  官  李  悌  愷
右正本證明與原本無異。
如不服本判決，應於判決送達後十日內向本院提出上訴狀，上訴於臺灣高等法院臺中
分院( 須附繕本 )。
                                          書記官
中      華      民      國      九十      年      六      月      六    日
附錄本判決論罪科刑之法條：
刑法第二百六十六條
在公共場所或公眾得出入之場所賭博財物者，處一千元以下罰金。但以供人暫時娛樂
之物為賭者，不在此限。
當場賭博之器具與在賭檯或兌換籌碼處之財物，不問屬於犯人與否，沒收之。


司法院資訊處製作；財團法人民間司法改革基金會備份。
